【裁判字號】    96,訴,1359
【裁判日期】    970229
【裁判案由】    毒品危害防制條例
【裁判全文】
臺灣臺南地方法院刑事判決              96年度訴字第1359號
公  訴  人  臺灣臺南地方法院檢察署檢察官
被      告  乙○○
上列被告因違反毒品危害防制條例案件，經檢察官提起公訴（96
年度毒偵緝字第200號、第201號、96年度毒偵字第2343號），被
告就被訴事實為有罪之陳述，經本院合議庭裁定由受命法官獨任
行簡式審判程序，判決如下：
    主  文
乙○○施用第二級毒品，累犯，處有期徒刑肆月，減為有期徒刑
貳月。扣案之安非他命吸食器貳個、殘渣袋貳個、塑膠藥鏟壹支
沒收；又施用第二級毒品，累犯，處有期徒刑肆月，減為有期徒
刑貳月；又施用第二級毒品，累犯，處有期徒刑肆月。扣案之玻
璃球管參支、分裝吸管壹支、橡皮管壹支沒收，扣案之安非他命
壹包（驗餘淨重壹點零玖貳公克）沒收銷燬；又施用第一級毒品
，累犯，處有期徒刑捌月。扣案之海洛因殘渣袋肆枚、分裝吸管
壹支、橡皮管壹條沒收。應執行有期徒刑壹年參月。扣案之安非
他命吸食器貳個、殘渣袋貳個、塑膠藥鏟壹支、玻璃球管參支、
分裝吸管壹支、橡皮管壹條、海洛因殘渣袋肆枚沒收，扣案之安
非他命壹包（淨重壹點零玖貳公克）沒收銷燬。
    事  實
一、乙○○前於民國92年間因施用毒品案件，經本院於93年6月
    21日以92年度營簡字第396號判處有期徒刑4月確定，並於93
    年7月27日易科罰金執行完畢。
二、乙○○前於89年間，因施用毒品案件，經本院以89年度毒聲
    字第2715號裁定送勒戒處所觀察、勒戒後，認無繼續施用毒
    品之傾向，經台灣臺南地方法院檢察署檢察官以90年度毒偵
    緝字第150號為不起訴處分確定。又於92年間，因施用毒品
    案件，經本院以92年度毒聲字第794號裁定送勒戒處所觀察
    、勒戒後，認有繼續施用毒品傾向，另經本院以92年度毒聲
    字第1318號裁定令入戒治處所施以強制戒治，於93年1月9日
    執行完畢。
三、乙○○仍不知悛悔，於上開有期徒刑及強制戒治執行完畢後
    5年內，復分別基於施用第二級毒品安非他命及施用第一級
    毒品海洛因之犯意，先後為下列犯行：
  (一)乙○○於94年11月29日（起訴書誤繕為95年11月29日）下午
    6 時許回溯96小時內之某時，在其台南縣西港鄉港東村下面
    厝25號住處，以將安非他命置放在吸食器內以火燒烤產生煙
    霧之方式施用第二級毒品安非他命一次。嗣警於94年11月29
    日上午12時48分許，在高雄縣鳳山市○○路27號因其行跡可
    疑為警盤查，當場查獲乙○○所有之安非他命吸食器及殘渣
    袋各2個、塑膠藥鏟1支，並經警於94年11月29日下午6時許
    對其採尿後送臺灣檢驗科技股份有限公司檢驗，檢驗結果呈
    現安非他命陽性反應而知悉上情。
  (二)乙○○於95年11月14日下午4時10分許回溯96小時內之某時
    ，在其台南縣西港鄉港東村下面厝25號住處，以將安非他命
    置放在吸食器內以火燒烤產生煙霧之方式施用第二級毒品安
    非他命一次。因其施用毒品案件遭通緝，嗣警於95年11月14
    日下午1時許，在臺南縣善化鎮○○路461號緝獲，並經警於
    95年11月14日下午4時10分許對其採尿後送長榮大學檢驗，
    檢驗結果呈現安非他命陽性反應而知悉上情。
  (三)乙○○於96年8月9日下午8時35分許回溯96小時內之某時，
    在台南縣佳里鎮○○街佳里釣蝦場外停車場內，以將安非他
    命置放在吸食器內以火燒烤產生煙霧之方式施用第二級毒品
    安非他命一次。因其施用毒品案件遭通緝，嗣警於96年8月9
    日下午6時許，在臺南縣學甲鎮中洲106號緝獲，且當場查獲
    乙○○所有之安非他命1小包、玻璃球管3支、分裝吸管1支
    及橡皮管1條，並經警於96年8月9日下午8時35分許對其採尿
    後送長榮大學檢驗，檢驗結果呈現安非他命陽性反應而知悉
    上情。
  (四)乙○○於96年8月9日上午10時許，在台南縣佳里鎮○○街佳
    里釣蝦場外停車場內，以將海洛因滲入香煙內之方式施用第
    一級毒品海洛因一次。因其施用毒品案件遭通緝，嗣警於96
    年8月9日下午6時許，在臺南縣學甲鎮中洲106號緝獲，且當
    場查獲乙○○所有之海洛因殘渣袋4枚、分裝吸管1支及橡皮
    管1條，並經警於96年8月9日下午8時35分許對其採尿後送長
    榮大學檢驗，檢驗結果呈現嗎啡陽性反應而知悉上情。
四、案經高雄縣政府警察局鳳山分局、台南縣警察局善化分局、
    臺南縣警察局佳里分局報告臺灣臺南地方法院檢察署檢察官
    偵查起訴。
    理  由
一、訊之被告乙○○對於起訴之犯罪事實均坦承不諱，並當庭表
    示認罪，而經本院裁定以簡式審判程序加以審理，則依據刑
    事訴訟法第273條之2、同法第159條第2項之規定，不適用傳
    聞法則有關限制證據能力之相關規定，合先敘明。
二、按海洛因經注射入人體後，約百分之80於24小時內自尿中排
    出，一般而言，尿液中能否驗出嗎啡陽性反應與其投與量、
    投與途徑、採尿時間、個人體質及檢驗方法之靈敏度有關，
    國外曾有文獻報導注射六毫克之海洛因鹽酸鹽，其代謝物嗎
    啡之平均可檢出時限約為26小時，業經行政院衛生署藥物食
    品檢驗局分別於八十一年九月八日以（八一）藥檢壹字第八
    一一四八八五號函述明此旨綦詳。又按安非他命經口服投與
    後約70%於24小時內自尿中排出，約90%於96小時內自尿中排
    出，目前國內尿液中甲基安非他命之檢驗僅鑑定其是否呈陽
    性反應尚未定其含量，且甲基安非他命成分之檢出與其投與
    方式、投與量、個人體質、採尿時間與檢測儀器之精密度等
    諸多因素有關，僅憑尿液中呈安非他命陽性反應，並無法確
    實推算吸食時間距採集時間之長短，惟依上述資料推斷，最
    長可能不會超過4日，業經行政院衛生署藥物食品檢驗局81
    年2月8日 (81)藥檢壹字第001156 號函述明綦詳。查前揭犯
    罪事實，業據被告乙○○於警詢、偵訊及本院審理時坦承不
    諱，其於前揭時、地為警採集之尿液檢體，送驗結果分別呈
    安非他命陽性及嗎啡陽性反應，此有臺灣檢驗科技股份有限
    公司94年12月31日濫用藥物尿液檢驗報告、長榮大學95年12
    月1日確認報告、96年8月22日確認報告各一份在卷可稽，核
    與被告之自白相符，堪以採信。
三、再按觀察、勒戒或強制戒治執行完畢後，5年內再犯毒品危
    害防制條例第10條之罪者，檢察官應依法追訴，同條例第23
    條第2項定有明文。查被告有如犯罪事實欄二之前科紀錄，
    於89年間，因施用毒品案件，經本院以89年度毒聲字第
    2715號裁定送勒戒處所觀察、勒戒後，認無繼續施用毒品之
    傾向，經台灣臺南地方法院檢察署檢察官以90年度毒偵緝字
    第150號為不起訴處分確定。又於92年間，因施用毒品案件
    ，經本院以92年度毒聲字第794號裁定送勒戒處所觀察、勒
    戒後，認有繼續施用毒品傾向，另經本院以92年度毒聲字第
    1318號裁定令入戒治處所施以強制戒治，於93年1月9日因無
    繼續施行強制戒治必要而出所，有臺灣高等法院被告前案紀
    錄表一份在卷為憑。被告於強制戒治執行完畢後5年內再犯
    毒品危害防制條例之罪，即應依法追訴、審理。
四、論罪：
  (一)按海洛因依毒品危害防制條例第2條第2項第1款規定屬第一
    級毒品，安非他命係屬毒品危害防制條例第2條第2項第2款
    所列之第二級毒品，核被告所為事實欄三(四)之行為，係犯同
    條例第10條第1項之施用第一級毒品罪，所為事實欄三(一)(二)
    (三)之行為，係犯同條第10條第2項之施用第二級毒品罪。其
    持有第一級毒品海洛因為施用第一級毒品海洛因之階段行為
    ，及其持有第二級毒品安非他命為施用第二級毒品安非他命
    之階段行為，均不另論罪。
  (二)被告乙○○先後三次施用第二級毒品安非他命及施用第一級
    毒品海洛因之犯行，犯意各別，行為互疏，應分論併罰。
  (三)被告有如事實欄一所示之前科紀錄，此有臺灣高等法院被告
    前案紀錄表一份在卷可按，其於有期徒刑執行完畢後5年內
    ，故意再犯本件有期徒刑以上之罪，為累犯，均應依刑法第
    47條第1項累犯之規定，各加重其刑。
  (四)按犯罪在中華民國96年4月24日以前者，除本條例另有規定
    外，經判處有期徒刑、拘役或罰金者，減其刑期或金額2分
    之1（中華民國96年罪犯減刑條例第2條第1項第3款參照），
    又按依本條例應減刑之罪，未經判決確定者，於裁判時，減
    其宣告刑。依前項規定裁判時，應於判決主文同時諭知其宣
    告刑及減得之刑（中華民國96年罪犯減刑條例第7條參照）
    。查被告所為如上開犯罪事實欄三(一)、(二)所示之施用第二級
    毒品行為後，中華民國96年罪犯減刑條例於96年6月15日立
    法通過，於96年7月16日施行，是其所犯毒品危害防制條例
    第10條第2項施用第二級毒品罪，其犯罪時間在96年4月24
    日以前，均合於減刑條件，於裁判時併減其宣告刑。
  (五)量刑：
    爰審酌被告已有犯罪事實欄二所示之前科紀錄，顯現其素行
    不佳、其經過強制戒治後，仍不知戒除毒品惡習，抗拒毒品
    之意志力薄弱、施用毒品之時間及次數、殘害自己之身心健
    康之結果、極易因吸毒而誘致犯他罪，危害他人法益、社會
    秩序及犯後坦承本件犯行之態度，態度良好等一切情狀，量
    處如主文所示之刑，並定應執行刑，以示懲儆。
  (六)沒收：
    1.按安非他命屬第二級毒品，為違禁物，不問屬於犯人與否
      ，應沒收銷燬之，毒品危害防制條例第2條第2項第2款、
      第18條第1項前段分別定有明文。查本件扣案第二級毒品
      安非他命1包（驗餘淨重1.092公克），經送行政院衛生署
      管制藥品管理局以氣相層析質譜儀分析法鑑定，檢驗結果
      結果包含第二級毒品安非他命成分，有行政院衛生署管制
      藥品管理局96年9月12日管檢字第0960009167號鑑定書一
      份在卷可參，故本件扣案之第二級毒品安非他命1包（驗
      餘淨重1.092公克），應依前揭之規定宣告沒收銷毀之。
    2.末按扣案之安非他命吸食器2個、殘渣袋2個、塑膠藥鏟1
      支、玻璃球管3支、分裝吸管1支、橡皮管1條、海洛因殘
      渣袋4枚分別為施用第二級安非他命及第一級毒品海洛因
      所用器具，為被告所有供犯罪所用之物，依刑法第38條第
      1項第2款之規定，予以宣告沒收。
據上論斷，應依刑事訴訟法第273條之1第1項、第299條第1項前
段，毒品危害防制條例第10條第1項、第10條第2項、第18條第1
項，刑法第11條、第51條第5款、第47條第1項、第38條第1項第2
款，中華民國96年罪犯減刑條例第2條第1項第3款、第7條第1項
、第2項，判決如主文。
本案經檢察官柯怡伶偵查後提起公訴，檢察官甲○○到庭執行職
務。
中    華    民    國    97    年    2     月    29    日
                  刑事第二庭    法  官  洪士傑
以上正本證明與原本無異。
如不服本判決，應於本判決送達後10日內，向本院提出上訴書狀
，並應敘述具體理由。如未敘述上訴理由者，應於上訴期間屆滿
後20日內向本院補提理由書狀（均須按他造當事人之人數附繕本
）「切勿逕送上級法院」。
                                書記官  王政煌
中    華    民    國    97    年    3     月    3     日
附錄法條
毒品危害防制條例第10條
施用第一級毒品者，處 6 月以上 5 年以下有期徒刑。
施用第二級毒品者，處 3 年以下有期徒刑。


司法院資訊處製作；財團法人民間司法改革基金會備份。
